臺灣新北地方法院板橋簡易庭民事判決
110年度板簡字第2867號
原      告  新光產物保險股份有限公司

法定代理人  吳昕紘  
訴訟代理人  李彥明  
            陳鵬宇  
被      告  吳耀清  


上列當事人間請求侵權行為損害賠償事件，於民國111年2月16日
言詞辯論終結，本院判決如下：
    主  文
被告應給付原告新臺幣壹拾貳萬零肆佰壹拾柒元，及自民國一百
一十年十一月二十九日起至清償日止，按年息百分之五計算之利
息。
原告其餘之訴駁回。
訴訟費用由被告負擔十分之五，餘由原告負擔。
本判決原告勝訴部分得假執行。
    事實及理由
一、原告主張：緣被告於民國109年6月27日下午2時10分許，於
    新北市○○區○○路00號對面停車場處，因焊接不慎致原告承保
    訴外人許棠甯所有之AYC-6817號自用小客車(下稱系爭車輛)
    受損，案經新北市政府消防局處理在案。系爭車輛經送廠維
    修，維修費用為新臺幣(下同)239,182元（工資23,450元、
    烤漆33,244元、零件182,488元），業經原告按保險契約理
    賠完竣，並依保險法第53條第1項規定，取得代位行使被保
    險人對於第三人之請求權。為此爰依侵權行為及保險法第53
    條第1項規定請求被告給付原告修復費用239,182元及自起訴
    狀繕本送達翌日起至清償日止，按年息百分之5計付遲延利
    息。
二、被告則以：本件是因伊施工焊接時不小心點燃雜草，延燒到
    原告保車，伊願意賠償，但能力有限。
三、原告主張之上開事實，業據其提出保單查詢資料、估價單、
    發票、新北市政府消防局火災證明書、行照、駕照、受損照
    片等件影本為證，並經本院依職權向新北市政府消防局調閱
    系爭事件資料查明無訛，附卷可稽。復為被告所不爭執，是
    堪認原告之主張為真實。
四、按因故意或過失，不法侵害他人之權利者，負損害賠償責任
    ；汽車、機車或其他非依軌道行駛之動力車輛，在使用中加
    損害於他人者，駕駛人應賠償因此所生之損害。民法第184
    條第1項前段、第191條之2前段分別定有明文。次按不法毀
    損他人之物者，被害人得請求賠償其物因毀損所減少之價額
    。民法第196條第1項亦有明文。又依民法第196條請求賠償
    物被毀損所減少之價額，固得以修復費用為估定之標準，但
    以必要者為限（如修理材料以新品換舊品，應予折舊）。經
    查，系爭車輛係於107年3月出廠（推定為15日），有行車執
    照附卷可稽，至109年6月27日車輛受損時，已使用2年3月12
    日，依「營利事業所得稅結算申報查核準則」第95條第8項
    規定，固定資產提列折舊採用定率遞減法者，以一年為計算
    單位，其使用期間未滿一年者，按實際使用月數相當於全年
    之比例計算之，不滿一月者，以一月計，故為2年4月計。次
    查，依系爭車輛維修清單上所載之維修項目，核與該車所受
    損部位相符，堪認上開修復項目所須共計239,182元（工資2
    3,450元、烤漆33,244元、零件182,488元），均屬必要修復
    費用無誤，有估價單暨發票附卷可參，惟零件費用182,488
    元，係以新品換舊品，揆諸前述，應予折舊。本院依行政院
    公布之固定資產耐用年數表及固定資產折舊率表，即系爭自
    用小客車耐用年數五年，每年折舊千分之三六九，是以上開
    零件扣除折舊後，原告得請求之修車零件費為63,723元（計
    算式如附表所示；元以下四捨五入）。此外，原告另支出工
    資費用23,450元及烤漆費用33,244元，無折舊問題，是原告
    得向被告請求之修車費用，共計120,417元（計算式：23,45
    0元+33,244元+63,723=120,417元）。
五、從而，原告依侵權行為及保險契約之法律關係，請求被告給
    付120,417元，及自起訴狀繕本送達翌日即110年11月29日起
    至清償日止，按年息百分之5計算之利息，為有理由，應予
    准許，逾此部分之請求，即屬無據，應予駁回。
六、本件原告勝訴部分，係依簡易程序而為被告敗訴之判決，依
    民事訴訟法第389條第1項第3款之規定，爰依職權宣告假執
    行。
七、結論：原告之訴為一部有理由，一部無理由，依民事訴訟法
    第436條第2項、第79條、第389條第1項第3款，判決如主文
    。
中　　華　　民　　國 　　111  　年　　3　　月　　9　　日
臺灣新北地方法院板橋簡易庭
法  官  呂安樂
以上為正本係照原本作成。
如不服本判決，應於送達後20日內，向本院提出上訴狀並表明上
訴理由，如於本判決宣示後送達前提起上訴者，應於判決送達後
20日內補提上訴理由書（須附繕本）。
中　　華　　民　　國 　　111  　年　　3　　月　　9　　日
書記官  陳佩瑩